最高法院刑事判決　　　　　　　九十四年度台上字第三二○號
　　上 訴 人　甲○○
　　　　　　　　　　　429巷.
　　　　　　　乙○○
　　　　　　　　　　　之1號
上列上訴人等因過失致人於死等罪案件，不服台灣高等法院台南
分院中華民國九十一年三月十二日第二審判決（九十一年度交上
訴字第一○九號，起訴案號：台灣嘉義地方法院檢察署八十九年
度偵字第六六三一號），提起上訴，本院判決如下：
    主  文
上訴駁回。
    理  由
一、乙○○肇事致人死傷逃逸及甲○○部分：
按刑事訴訟法第三百七十七條規定，上訴於第三審法院，非以判
決違背法令為理由，不得為之。是提起第三審上訴，應以原判決
違背法令為理由，係屬法定要件。如果上訴理由狀並未依據卷內
訴訟資料，具體指摘原判決不適用何種法則或如何適用不當，或
所指摘原判決違法情事，顯與法律規定得為第三審上訴理由之違
法情形，不相適合時，均應認其上訴為違背法律上之程式，予以
駁回。本件原審經審理結果，認為上訴人甲○○業務過失致人於
死及上訴人乙○○駕車肇事致人死傷逃逸部分，均犯行明確，第
一審判決論處甲○○從事業務之人，因業務上之過失，致人於死
罪刑，為無不合，予以維持，駁回檢察官與甲○○在第二審之上
訴，及撤銷第一審關於乙○○部分科刑之判決，改判就其肇事逃
逸部分，論處乙○○駕駛動力交通工具肇事，致人死傷而逃逸罪
刑（此與後述不得上訴第三審之過失致人於死罪，認係數罪關係
，予以分論併罰），均已詳敘其調查、取捨證據之結果及憑以認
定犯罪事實之心證理由。並就上訴人二人否認之供詞及其所辯各
語認非可採，予以論述。就形式上觀察，原判決要無採證認事違
背經驗法則、論理法則或理由不備等違背法令之情形。依原判決
事實欄之記載，認定案發當時甲○○係在嘉義市○○路八八七號
益詮車行前，以拖吊車將蕭輝臣（已判處罪刑，並宣告緩刑確定
）所有ＳＡ－四八五三號自小貨車卸下時，本應注意在顯有妨害
他車通行之處所，不得停車；停車時應依車輛順行方向緊靠道路
右側，不得利用道路為工作場所，且能注意，因疏未注意，而將
所駕拖吊車逆向停放，佔據整個機車道及半個快車道，造成通行
障礙，致被害人陳建龍駕駛機車駛至該處，需轉入快車道，並因
之撞及當時站立快車道上與人打招呼之蕭輝臣，人車摔倒，而遭
乙○○所駕駛，亦疏未注意減速慢行之自小客車撞斃等情。其判
決理由內對於上訴人二人及已判決確定之蕭輝臣上開各自之行為
，如何係有應注意、能注意，而不注意之疏虞情形及就渠等之過
失所造成陳建龍死亡結果，其間皆具有相當因果關係，均已說明
所憑認定之證據及其心證理由甚詳，要無理由不備情形。且原判
決事實既已確認甲○○之疏失，係在上開道路操作拖吊車時，應
注意，能注意，疏未注意，將該拖吊車逆向停置，並佔據整個慢
車道及半個快車道，而造成通行障礙。則乙○○縱於警詢中否認
其駕車有超越中心線情事，而證人陳奕享、陳致謙、郭兆松及林
生明於警詢、偵審中證稱案發當時周某之拖吊車係在慢車道作業
等語，亦均不足認定該拖吊車未有佔用半個快車道之事實，況周
某停車作業將整個慢車道佔據，對行經該處之往來人車既已造成
妨害，仍難解免本件過失罪責。是上開證人之供證尚難認係對甲
○○有利之證據，原判決對之未特加說明不採之理由，對判決本
旨不生任何影響，自無理由不備之違誤可指。而甲○○係於原審
辯論終結後之民國九十一年三月十二日始與被害人家屬達成和解
，且未據陳報，則原判決於量刑時對之未說明審酌之理由，要無
理由不備情事。是甲○○之上訴意旨以上情指摘原判決違背法令
，核與法律規定得為第三審上訴理由之違法情形，不相適合。而
其餘上訴意旨則係就原判決已說明事項，徒憑己見，任意指摘為
違法，難認係適法之第三審上訴理由。至乙○○上訴意旨否認有
駕車輾過陳建龍，且謂證人郭兆松所為供證係推測之詞，不足採
信，渠縱有肇事行為，依行為連貫性，所犯二罪亦屬牽連處罰問
題，而非併合處罰云云，既未依卷證資料就原判決如何違背法令
為具體指摘，而係就屬原審採證認事職權之適法行使及原判決已
說明之事項，任意指為違法，且為單純事實之爭執，亦不能認係
合法之第三審上訴理由。依前揭說明，甲○○及乙○○就駕車肇
事逃逸部分之上訴顯屬違背法律上之程式，均應予駁回。且甲○
○之上訴既不合法，而應予駁回，則渠請求為緩刑之宣告，即屬
無從審酌，併予指明。
二、乙○○過失致人於死部分：
按刑事訴訟法第三百七十六條所列各罪之案件，經第二審判決者
，不得上訴於第三審法院，法有明文。本件乙○○被訴於八十九
年十一月二日上午零時十六分許，駕駛小客車，在嘉義市○○路
八八七號前，應注意，能注意，因疏未注意，致將騎乘機車倒地
之陳建龍輾斃等情，原判決係依刑法第二百七十六條第一項規定
論處罪刑，核屬刑事訴訟法第三百七十六條第一款之案件，依首
開說明，既經第二審判決，自不得上訴於第三審法院，乙○○竟
復一併提起上訴，顯為法所不許。該部分上訴為不合法，應予駁
回。
據上論結，應依刑事訴訟法第三百九十五條前段，判決如主文。
中　　華　　民　　國　九十四　年　　一　　月　 二十 　日
                      最高法院刑事第十一庭
                          審判長法官  張　淳　淙
                                法官  謝　俊　雄
                                法官  蘇　振　堂
                                法官  張　春　福
                                法官  呂　丹　玉
      本件正本證明與原本無異
                                      書  記  官
中　　華　　民　　國　九十四　年　　一　　月　二十七　日
                                                      Ｑ
